# 请教陈版主及各位：关于计算加权平均净资产收益率和每股收益问题

提问人：chuangz11 时间：2016-08-08 14:06:48
请教陈版主及各位朋友： （ 1 ）在计算加权平均净资产收益率时，需要确定“新增净资产次月起至报告期期末的累计月数”，需要确定新增净资产日期，假设A公司向甲定增 50 万股，在 2016 年 1 月 20 日缴足，在 2016 年 2 月 20 日在中国登记结算公司登记， 2016 年 3月 4 日完成工商变更，请问应以哪个日期作为新增净资产日期？ （ 2 ）在计算每股收益时，需计算“新增股数次月起至报告期期末的累计月数”，假设A公司向甲定增 50 万股，在 2016 年 1 月 20 日缴足，在 2016 年 2 月 20 日在中国登记结算公司登记， 2016 年 3 月 4 日完成工商变更，请问以哪个日期作为股本增加日期？ （ 3 ）在计算每股收益时，需计算“新增股数次月起至报告期期末的累计月数”，假设A公司 2016 年 4 月 3 日召开股东大会，审议通过每 10 故转增 8 股议案，合计增加股本 500 万股，于 2016 年 5 月 7 日向登记结算公司进行登记， 2016 年 6 月 3 日完成工商变更，请问以哪个日期作为股本增加日期？

回答人：chenyiwei
1 、 2 、对于股份或净资产的增加日期，新三板挂牌公司应当以股转系统出具“股份登记函”为准，自次月起纳入加权计算；其他公司（包括上市公司和非上市公司）以收到新增出资额之日为准，自次月起纳入加权计算。 3 、因为是转增股份，属于所有者权益的内部结转，不涉及从外部获得资金，故视同自年初起已存在新增股份，据此进行计算，而不按照增加的月份数进行加权。

提问人：省略 时间：2016-09-04 23:02:42
请问陈版主，因其他交易或事项引起的净资产增减变动一般包括什么事项？报告期内处置子公司引起净资产变动是否属于其他交易或事项？谢谢

回答人：chenyiwei
指被投资单位接受其他股东增减资等权益性交易原因导致的净资产变动。

提问人：chuangz11 时间：2016-09-13 12:17:10
请问陈版主： 1 、我不是特别明白为什么新三板挂牌公司应当以股转系统出具“股份登记函”为准，自次月起纳入加权计算；其他公司（包括上市公司和非上市公司）以收到新增出资额之日为准？新三板与其他公司为什么不一样？ 2 、针对转股每股收益计算，例如2015 年 1 月 1 日和 2015 年 12 月 31 日股本都是 1000 万股， 2015 年净利润为 2000 万元， 2016 年1-6月净利润 1800 万元， 2016 年 3 月执行10 转 8 股方案。按陈版主所说意思就是 15 年每股收益=2000/1000,16年1-6月每股收益=1800/1800，是否这样理解？

回答人：chenyiwei
1 、此问题的关键在于判断股转公司的“批准”是类似于证监会对IPO的实质性审核（其结果存在较大不确定性）还是仅仅是一个登记程序（程序性问题，基本不存在不确定性）。如果属于前者，则在获得核准之前，应将所收到的募集资金确认为其他应付款；如果属于后者，则在收到投资者缴纳的股款之后，即可确认为股本和资本公积。 根据全国中小企业股份转让系统有限责任公司发布的《股份公司申请在全国中小企业股份转让系统公开转让、定向发行股票的审查工作流程》、《全国中小企业股份转让系统挂牌公司定向发行备案业务指南》等文件规定，挂牌公司应当在股票发行验资完成后的 10 个转让日内，向全国股份转让系统公司接收申请材料的服务窗口提交规定的文件，全国股份转让系统公司对提交的文件进行审查并反馈所发现的问题，全国股份转让系统公司对文件审查后出具股份登记函，送达公司并送交中国证券登记结算有限责任公司和主办券商，公司据此向中国结算办理股份登记。从上述流程看，我们理解股转系统在这一过程中的审核是实质性的审查，其结果存在不确定性（如，前段时间对一些以私募股权投资为主业的新三板挂牌公司的定向增发，虽然股款已收到，但股转系统基于监管政策的相关考虑，一直不出具股份登记函，导致最终能否获准增发存在不确定性；又如，近期股转系统对以“补充流动资金”为目的的定增要求补充说明进一步信息；等等），因此对通过股转系统审查前已经收到的股款应确认为负债（其他应付款），到获得股转系统出具的股份登记函后，再转为股本和资本公积。
2 、 2015 年的每股收益也应按照 2016 年转增实施后的股本数（ 1800 万股）重新计算和披露。

提问人：chuangz11 时间：2017-03-08 12:05:14
请教陈版主，如果企业 2015 年初是 1000 万股， 2015 年 2 月定增 500 万股， 2015 年末是 1500 万股， 2015 年净利润是 3000 万元。 2016年 3 月定增 500 万股，后 2016 年 8 月按每 10 股转 10 股 资本公积转增股本，转增后，公司股本为 4000 万股， 2016 年度净利润为 5000 万元，请问在填列每股收益时， 2016 年股数=定增 500 万 9/12+ 期初股本 1500 万 + 资本公积转增股本股数（期初股本 1500+ 本年定增500 9/12）？ 2015 年要追溯调整， 2015 年股数=期初股本 1000 万+定增500/12 10+ 资本公积转增股本（ 1000 万 +500 10/12）？

回答人：chenyiwei
是这样。

提问人：changxiaowei 时间：2019-08-09 13:25:44
请教陈版，如果 4 月收到定增款项， 7 月收到股份登记函， 8 月公布半年报，本次定增需要作为期后调整事项在半年报里反应吗？

回答人：chenyiwei
非调整事项，不调整 6 月末的股本和资本公积。